# 固定资产清理科目能否一直留有余额？

提问人：zhanglifa 时间：2015-03-10 08:51:49
我公司有一部分固定资产设备已经办理的报废手续，但是一直未进行处理。请问该如何进行账务处理？ 我的想法是：在办理报废手续后，账面从固定资产准入固定资产清理科目，期末留有余额；等后期什么时候能够卖掉的时候，再根据卖掉的金额确认相关的营业外支出和营业外收入。但是这样的话，固定资产清理科目一直会存在一个余额，这样可以吗？？

回答人：chenyiwei
“固定资产清理”科目期末允许有余额。但应注意： 1 、如果为借方余额，则期末应关注是否存在可收回金额低于其账面余额的情形，如有，应进行减值测试和计提减值准备。 2 、如果固定资产清理长期挂账，则也反映出该企业的资产管理方面的内部控制存在缺陷。
因此应当及时报批处理完毕，不应出现不合理的长期挂账情况。

提问人：flamehaze34 时间：2016-01-28 02:35:37
陈版主，您好。
在企业会计准则中有固定资产清理这个科目，报表上也允许这样的披露和列报，但是在IFRS下面好像是不是没有一个专门的科目反映这个的？因为固定资产的原值和累计折旧已经转出至该科目了。所以在IFRS下是需要单独列示固定资产清理这个科目？还是要将其还原为原值和累计折旧，重新放回固定资产中？

回答人：chenyiwei
IFRS下没有明确规定。如果满足IFRS 5规定的持有待售条件的，应在持有待售项目下列报；其他情况仍在固定资产项目下列报其账面价值。